【裁判字號】    90,上易,1776
【裁判日期】    900330
【裁判案由】    賭博
【裁判全文】
臺灣高等法院刑事判決                            九十年度上易字第一七七六號
    上  訴  人
    即  被  告  甲○○
右上訴人因賭博案件，不服臺灣新竹地方法院八十九年度易字第五八七、一三九八
號，中華民國九十年三月三十日第一審判決（起訴案號：臺灣新竹地方法院檢察署八
十八年度偵字第七七○九號、八十九年度偵字第六一二六號）提起上訴，本院判決如
左：
    主  文
上訴駁回。
    事實及理由
一、本案經本院審理之結果，認第一審法院以被告甲○○所犯共同常業賭博罪之事證
    明確，判處有期徒刑三月，及諭知易科罰金之折算標準，如原判決附表所示之物
    沒收，已於理由內詳敘被告成立犯罪所憑之依據，其認事用法及量刑均無不當，
    應予維持，並引用第一審判決書所記載之事實、證據及理由（詳如附件所載）。
二、上訴人即被告上訴意旨猶執陳詞否認犯罪，指摘原判決不當，核無理由，應予駁
    回。
據上論斷，應依刑事訴訟法第三百七十三條、第三百六十八條，判決如主文。
本案經檢察官賴俊雄到庭執行職務。
中      華      民      國    九十      年      六      月     十四     日
                              臺灣高等法院刑事第二十三庭
                                  審判長法  官  黃  瑞  華
                                        法  官  宋      祺
                                        法  官  吳      燦
右正本證明與原本無異。
不得上訴。
                                        書記官  陳  靜  姿
中      華      民      國    九十      年      六      月     十四     日
附件：
臺灣新竹地方法院刑事判決                八十九年度易字第五八七、一三九八號
    公  訴  人  臺灣新竹地方法院檢察署檢察官
    被      告  楊博文  男  三十六歲（民國○○○年○○月○日生）
                        住新竹市○區○○街五十六號四樓
                        身分證統一編號：Ｃ一二七八五六一號
    選任辯護人  羅秉成律師
                詹惠芬律師
                魏順華律師
    被      告  曹海明  男  二十八歲（民國○○○年○月○日生）
                        住新竹市○○路二七一巷五四號四樓
                        身分證統一編號：Ｙ一二五五三七六二號
                甲○○  男  四十一歲（民國○○○年○月○○日生）
                        住新竹市○○街二七七巷十六號
                        身分證統一編號：Ｚ000000000號
                孫依柔  女  二十二歲（民國○○○年○月○日生）
                        住新竹市○○路一五五巷四二號七樓
                        身分證統一編號：Ｚ000000000號
    共      同  洪大明律師
    選任辯護人  王文君律師
                黃莉玲律師
    被      告  吳朝榮  男  三十二歲（民國○○○年○月○○○日生）
                        住新竹市○○路○段三二三巷八九號
                        身分證統一編號：Ｊ一二一一三九三二號
                王凱立  男  二十歲（民國○○○年○月○日生）
                        住新竹市○○路四一八巷七弄九號
                        居台中縣台中港郵政四０號信箱
                        身分證統一編號：Ｐ0000000三號
                詹益興  男  三十五歲（民國○○○年○月○○○日生）
                住新竹市○○路五五六巷一弄三號
                        身分證統一編號：Ｊ一二二二九九七七號
                溫宏仕  男  三十八歲（民國○○○年○○月○○日生）
                        台北市○○街七二巷十七弄五九號四樓
                        居新竹市○○○街八一巷十弄九三號三樓
                        身分證統一編號：Ｊ一二三八九八三號
右列被告因賭博案件，經檢察官提起公訴（八十八年度偵字第七七０九號、八十九年
度偵字第六一二六號），本院判決如左：
    主  文
壹、
楊博文共同以賭博為常業，處有期徒刑陸月，併科罰金壹萬元，有期徒刑如易科罰金
、罰金如易服勞役，均以佰元折算壹日。
曹海明共同以賭博為常業，累犯，處有期徒刑肆月，如易科罰金以佰元折算壹日。
甲○○共同以賭博為常業，處有期徒刑月，如易科罰金以佰元折算壹日。
孫依柔共同以賭博為常業，處有期徒刑貳月，如易科罰金以佰元折算壹日，緩刑貳
年。
附表所列之物均沒收。
貳、
吳朝榮、王凱立、詹益興、溫宏仕連續在公眾得出入之場所賭博財物，各處罰金貳仟
元，如易服勞役均以佰元折算壹日。附表所列電動賭博機具連同ＩＣ板、賭資均沒
收。
    事  實
一、楊博文自八十七年十一月十四日起，在新竹市○○街七號其所營公眾得出入之「
    淯寶電子遊藝廣場」，擺設如附表所示之各種電動賭博機具，先後僱用與其有犯
    意聯絡之曹海明（曾於八十六年間因賭博案件，經本院判處有期徒刑六月，並於
    八十四年九月七日執行完畢）、甲○○、陳滄浪（未經起訴）為現場主任，孫依
    柔為櫃臺員，劉亞倫、鄭愛蘭（均另行審結）及未經起訴之魏美枝、劉東櫻、謝
    金蓮、陳盈玲、徐美君、邱琴芳、陳孟玉為開分員，採早、午、晚三班制，分別
    在該廣場擔任現場督導、開分洗分及兌換現金之工作，共同以二十四小時營業，
    同時招募不特定之會員吳朝榮、溫宏仕、李文洲等多人前往賭博財物，並均賴以
    維生。其賭法視下注之大小，由賭客出資，開分員開分後，與機具押注對賭，如
    押中則可贏得倍數不等之分數。累積所得之分數可向該廣場人員表示欲兌換現金
    ，並由現場主任伺機按特定比例給付現金；如未押中，則所押賭資即歸楊博文所
    有。吳朝榮、王凱立、詹益興、溫宏仕均基於概括犯意，連續多次在該廣場以電
    動賭博機具賭博財物。經警先於八十八年十月二十五日零時許，當場查獲賭客吳
    朝榮、王凱立、詹益興、溫宏仕及各該電動賭博機具、賭資等物（詳如附表編號
    一所示），繼於八十九年九月二十一日晚間九時二十五分，復當場查獲賭客李文
    洲、朱燦章、王恩承、姜義杰（均未經起訴）及各種賭博機具、賭資等物（詳如
    附表編號二所示）。
二、案經新竹市警察局第一分局報請及臺灣新竹地方法院檢察署檢察官自動檢舉偵查
    起訴。
    理  由
一、前開被告楊博文開設公眾得出入之該廣場，擺設機台、招募會員，並僱請被告曹
    海明、甲○○、孫依柔等人分別擔任現場主任、櫃臺員、開分員，負責現場督導
    、開分洗分之工作等情，業據被告楊博文、曹海明、甲○○、孫依柔、吳朝榮、
    王凱立、詹益興、溫宏仕，及證人李文洲、朱燦章、王恩承、姜義杰供陳無訛，
    並有先後被查獲之賭博機具共一百十四台、賭資合計新台幣（下同）四萬八千六
    百九十元、貴賓卡使用登記表十八張、會員名冊四張、會員資料八張、交接班計
    分紀錄表二張、日報表八張、錄影帶二十五卷、滿天星開分表一張、機台開分洗
    分表二張、贈分卡十八張、員工名冊一張、員工輪值表三張、員工打卡表十二張
    、員工簽名表二張、機台開分洗分鑰匙三支、電腦一台、磁碟片六張，及上開賭
    博機具ＩＣ板共一百一十四塊（每台機具各一塊）扣案可稽。又被告吳朝榮、王
    凱立、詹益興、溫宏仕曾多次前往該廣場把玩店內所擺設之機具乙節，亦為被告
    王凱立、詹益興及溫宏仕所自承，且有被告溫宏仕、吳朝榮分別於八十七年十一
    月十四日、八十八年一月十二日即加入該廣場為會員之會員資料一份在卷可憑。
二、訊據被告等均矢口否認有何賭博財物之犯行，辯稱：系爭機台僅供娛樂用，顧客
    開分後可把玩機台至分數用玩為止，不得將分數兌換現金云云。惟查：
    （一）於警訊時，被告吳朝榮供陳：「我今日（八十八年十月二十五日）到該店
          把玩第二十三、二十五號機台，並二十五號機台有中鐵枝後，得四千分，
          該店員即拿四千元予我，並將我所得之四千分洗掉。」（見八十八年偵字
          第七七０九號卷第十五頁至第十六頁）；被告溫宏仕稱：伊至該店五次，
          其中賭贏過一次得款二千五百元，係伊向開分小姐表示要洗分兌換現金後
          ，由店內一位男性服務人員為伊兌換而得等語（見上開偵查卷第二十三頁
          反面）。證人李文洲亦於警訊及偵查中稱：伊於八十九年九月一日晚間八
          時許在該廣場內開分一百分後贏得三百分，由被告甲○○在廁所兌換三千
          元賭博所得予伊，伊有見到被告甲○○至店內廁所兌換賭資予不特定之賭
          客，且只要有賭贏即可兌換成現金等語（見八十九年他字第二八二號偵查
          卷第四十頁反面、第五十八頁反面至第五十九頁）。以其三人所陳情節互
          核相符，並對於開分洗分方式、兌換現金方法及折算比例等細節，均能明
          確指證不移，且彼等又皆為該廣場之會員，有會員資料八張附卷可稽，所
          為上開證言自堪採信。被告吳朝榮、溫宏仕嗣於審判中雖均翻異前供，改
          以首開情詞為辯，然其二人於警訊中之上開證述，既無非法取供情形，有
          警員劉永福之證述可佐，且被告吳朝榮復於檢察官偵查中再度為相同之指
          證，則彼等事後空言否認前開證詞，顯屬飾詞，自不足據為有利被告等之
          認定。
    （二）卷附之日報表八張、機台開分洗分表二張，其上均詳為記載各機台洗分之
          數額，並以此計算業績金額，且前開日報表內之「當期報表」上，更以投
          幣及退款之差額計算損益，苟被告等所辯系爭機台確屬純娛樂而不得退款
          ，則衡諸常情當僅需記載開分金額，即足以計算當日營業額，又何需翔實
          紀錄洗分金額，並計算差額以核算業績損益？況倘顧客需將所開分數玩畢
          或放棄分數始得停止把玩機台，則該廣場所需雇用之店員人數，只需能勝
          任兌換代幣開分，及於顧客放棄分數時，將機台數額歸零之工作即可，然
          該廣場採早、午、晚三班制，分別雇用三位現場主任負責管理，及高達七
          位之開分員擔任開分洗分之工作乙節，業據被告楊博文、曹海明、甲○○
          、孫依柔供陳無誤，顯見已逾僅供娛樂所需之人力。
    綜右查證，被告等確有在公眾得出入之該廣場賭博財物之行為至堪認定，渠等所
    辯皆屬卸責之詞，不足採信。
三、查被告楊博文在該廣場擺設各種電動賭博機台，並採三班制僱請現場主任、櫃檯
    員及開分員擔任開分洗分及兌換金錢之工作，以二十四小時營業，復長期持續經
    營，且據其稱每日營收達一萬餘元，每月可得淨利五萬元等情，足見其係以賭博
    營生，並恃以為常業，核係犯刑法第二百六十七條之常業賭博罪。被告曹海明、
    甲○○、孫依柔受雇在該廣場分別擔任開分洗分、兌換金錢之工作，亦係參與賭
    博之犯罪構成要件行為，並與被告楊博文有犯意聯絡及行為分擔，均為常業賭博
    罪之共同正犯。被告曹海明曾於八十六年間因賭博案件，經本院判處有期徒刑六
    月，於八十四年九月七日執行完畢，其於上開有期徒刑執行完畢後，五年內再犯
    本件有期徒刑以上之罪，為累犯，應依刑法第四十七條之規定加重其刑。另被告
    吳朝榮、王凱立、詹益興、溫宏仕所為均係犯刑法第二百六十六條第一項之賭博
    罪，且彼等多次前往該廣場賭博之行為，時間緊接，所犯罪名相同，顯係出於概
    括之犯意為之，為連續犯，爰依刑法第五十六條之規定以一罪論，並加重其刑。
    檢察官雖僅就被告吳朝榮、王凱立、詹益興、溫宏仕於八十八年十月二十五日被
    警查獲之賭博犯行提起公訴，惟彼等其餘多次賭博犯行與起訴部分有連續犯之關
    係，屬裁判上一罪，為起訴效力所及，本院自得併予審理，附此敘明。爰審酌被
    告楊博文、曹海明、甲○○、孫依柔均不思循正當途徑獲取財富，其中被告楊博
    文、曹海明於初次遭警查獲後，仍不知悔悟，持續經營賭博性電玩場所，被告吳
    朝榮、王凱立、詹益興及溫宏仕則均僥倖投機，多次前往該電玩店博奕冀圖小利
    。惟彼等賭博所得非鉅，情節尚非重大，然犯罪後均飾詞圖卸，未能坦承犯行等
    情狀，分別量處如主文所示之刑，並諭知易科罰金、易服勞役之折算標準。末查
    ，被告孫依柔未曾受有期徒刑以上刑之宣告，有台灣高等法院被告全國前案紀錄
    表一紙在卷可稽，經此教訓應知警惕，當無再犯之虞，本院認對其所宣告之刑，
    以暫不執行為適當，爰併予宣告緩刑二年，以勵自新。如附表所列在該廣場查獲
    之電動賭博機具連同ＩＣ板，及當場在櫃臺查獲之賭資共四萬八千六百九十元，
    均應依刑法第二百六十六條第二項宣告沒收。其餘如附表所示扣案物，則係供被
    告楊博文、曹海明、甲○○、孫依柔犯罪所用之物，且屬被告楊博文所有，業據
    渠等供承屬實，爰依刑法第三十八條第一項第二款併予宣告沒收。
據上論斷，應依刑事訴訟法第二百九十九條第一項前段，刑法第二十八條、第五十六
條、第二百六十七條、第二百六十六條第一項、第四十七條、第四十一條第一項前段
、第四十二條第二項、第二百六十六條第二項、第三十八條第一項第二款，罰金罰鍰
提高標準條例第一條前段、第二條，判決如主文。
本案經檢察官吳金棟到庭執行職務。
中      華      民      國      九十      年      三      月    三十    日
                                      臺灣新竹地方法院刑事第三庭
            審判長法  官  林錦芳
                                                法  官  蘇嘉豐
                                                法  官  鄭子俊
右正本證明與原本無異。
如不服本判決，應於判決送達後十日內，向本院提出上訴狀（應附繕本）。
                                                書記官  沈藝珠
中      華      民      國      九十      年      三      月    三十    日
  附  表
┌─┬───┬────┬─────┬────────┬─────────┐
│編│查獲時│偵查案號│擺設賭博機│    雇用人員    │  扣  案  物      │
│號│間    │        │具        │                │                  │
├─┼───┼────┼─────┼────────┼─────────┤
│  │八十八│八十八年│滿天星電動│曹海明自八十七年│監視器、電視四組、│
│一│年十月│度偵字第│玩具三十台│十一月十七日起受│錄影帶一卷、賭資一│
│  │二十五│七七０九│、四大天王│雇擔任現場主任、│萬四千七百元、貴賓│
│  │日零時│號      │電動玩具十│劉亞倫自八十八年│卡使用登記表十五張│
││許    │        │台、麻將電│九月十四日起受雇│、交接班計分紀錄表│
│  │      │        │動玩具十台│擔任櫃臺員、鄭愛│二張、日報表八張，│
│  │      │        │、水果精靈│愛蘭（以上二人均│及上開賭博機具之Ｉ│
│  │      │        │彈珠台五台│另行審結）及孫依│Ｃ板共五十八塊（每│
│  │      │        │、賓果電動│柔分別自八十八十│台機具各一塊）。  │
│  │      │        │玩具一台。│月十三日、十五日│                  │
│  │      │        │          │受雇擔任開分員。│                  │
├─┼───┼────┼─────┼────────┼─────────┤
│  │八十九│八十九年│滿天星電動│曹海明、甲○○（│錄影帶二十四卷、賭│
│二│年九月│度偵字第│玩具三十台│自八十九年四月一│資三萬三千九百九十│
│  │二十一│六一二六│、四大天王│日起）、陳滄浪均│元、會員名冊四張、│
│  │日晚間│號      │電動玩具十│受雇擔任現場主任│會員資料八張、滿天│
│  │九時二│        │台、麻將電│。魏美枝、劉東櫻│星開分表一張、機台│
│  │十五分│        │動玩具十台│、謝金蓮、陳盈玲│開分洗分表二張、員│
│  │許    │        │、水果精靈│、徐美君、邱琴芳│工名冊一張、員工輪│
│  │      │        │彈珠台五台│、陳孟玉、分別受│值表三張、員工打卡│
│  │      │        │、賓果電動│雇為早、午、晚班│表十二張、贈分卡十│
│  │      │        │玩具一台。│開分員。        │八張、員工簽名表二│
│  │      │        │          │                │張、機台開分洗分鑰│
│  │      │        │          │                │匙三支、電腦一台、│
│  │      │        │          │                │磁碟片六張、貴賓卡│
│  │      │        │          │                │使用登記表三張、營│
│  │      │        │          │                │業日記本一本、，及│
│  │      │        │          │                │上開賭博機具ＩＣ板│
│  │      │        │          │                │共五十六塊（每台機│
│  │      │        │          │                │具各一塊）。      │
└─┴───┴────┴─────┴────────┴─────────┘
附錄本案論罪科刑法條全文
刑法第二百六十七條：
以賭博為常業者，處二年以下有期徒刑，得併科一千元以下罰金。
刑法第二百六十六條：
在公共場所或公眾得出入之場所賭博財物者，處一千元以下罰金。但以供人暫時娛樂
之物為賭者，不在此限。
當場賭博之器具與在賭檯或兌換籌碼處之財物，不問屬於犯人與否，沒收之。


司法院資訊處製作；財團法人民間司法改革基金會備份。
